# 亏损合同为什么不考虑税金与销售费用

提问人：wqian2017 时间：2020-08-12 09:50:00
请教陈版主与各位老师，存货计提跌价的时候，是按照存货账面价值与可变现净值孰低，可变现净值在计算的时候会考虑将要发生的税金与销售费用；亏损合同是按照预计总收入与预计总成本之间进行比较。预计总成本只是与该合同相关的成本不包含相关的税费，想请教一下为什么亏损合同不考虑相关的税金与销售费用呢？感谢陈版主与各位老师不吝赐教！

回答人：chenyiwei
根据准则讲解：“预计负债的计量应当反映退出该合同的最低净成本，即履行该合同的成本与未能履行该合同而发生的补偿或处罚两者之中的较低者”。
据此，针对亏损合同计提预计负债时，也应考虑包含在“最低净成本”中的税费因素的可能影响。即这里的“最低净成本”不仅仅是指合同履约成本。